ACORDAO-COMPLETO-2513625

ACÓRDÃO 18972/2021 ATA 41/2021 - SEGUNDA CÂMARA

VISTOS, relatados e discutidos estes autos de representação do Ministério Público junto ao Tribunal de Contas da União - MPTCU, com vistas a que o TCU proceda à adoção das medidas de sua competência necessárias a verificar eventuais irregularidades no uso dos recursos do Fundo Partidário, no exercício de 2019, e prevenir indevida utilização do Fundo Especial de Financiamento de Campanha - FEFC (fundo eleitoral) , no exercício findo de 2020;
ACORDAM os Ministros do Tribunal de Contas da União, reunidos em Sessão da 2ª Câmara, diante das razões expostas pelo Relator, em: 
9.1. conhecer da presente representação, satisfeitos os requisitos de admissibilidade previstos nos arts. 235 e 237, inciso VII, do Regimento Interno deste Tribunal, para, no mérito, considerá-la parcialmente procedente; 
9.2. dar ciência ao Tribunal Superior Eleitoral, com fundamento no art. 9º da Resolução-TCU 315/2020, de que é possível a utilização da ferramenta de cruzamento de dados, nos moldes utilizados pelo Núcleo de Inteligência da Justiça Eleitoral - NIJE para a análise das prestações de contas das campanhas eleitorais nas prestações de contas dos partidos políticos, de modo a proceder à filtragem das tipologias para fins de fiscalização pormenorizada sobre os casos com indícios de favorecimento na contratação de empresas ligadas a membros do partido político;
9.3. encaminhar cópia deste Acórdão ao TSE e ao representante, informando que o teor integral da deliberação poderá ser obtido no endereço eletrônico www.tcu.gov.br/acordaos; e
9.4. arquivar o presente processo, em atenção ao art. 169, inciso V, do Regimento Interno do TCU.

REPRESENTAÇÃO,do Ministério Público junto ao Tribunal de Contas da União - MPTCU, impetrada pelo Subprocurador-Geral Lucas Rocha Furtado, com vistas a que o TCU proceda à adoção das medidas de sua competência necessárias a verificar eventuais irregularidades no uso dos recursos do Fundo Partidário, no exercício de 2019, e prevenir indevida utilização do Fundo Especial de Financiamento de Campanha  FEFC (fundo eleitoral), no exercício findo de 2020 (peças 1 e 2).

Segunda Câmara

Fundo Especial de Assistência Financeira Aos Partidos Políticos - Fundo Partidário.

3. Interessados/Responsáveis: não há.

13.1. Ministros presentes: Bruno Dantas (Presidente), Aroldo Cedraz e Raimundo Carreiro (Relator).
13.2. Ministros-Substitutos presentes: Marcos Bemquerer Costa e André Luís de Carvalho.

RAIMUNDO CARREIRO

Trata-se de representação do Ministério Público junto ao Tribunal de Contas da União - MPTCU, de lavra do Subprocurador-Geral Lucas Rocha Furtado (peça 1) , com vistas a que o TCU proceda à adoção das medidas de sua competência necessárias a verificar eventuais irregularidades no uso dos recursos do Fundo Partidário, no exercício de 2019, e prevenir indevida utilização do Fundo Especial de Financiamento de Campanha - FEFC (fundo eleitoral) , no exercício findo de 2020.
2.	Em sua primeira instrução de mérito (peças 12-14) , a Secretaria de Controle Externo da Administração do Estado (SecexAdministração) , após exame das respostas prestadas pelo Tribunal Superior Eleitoral (TSE) , propôs conhecer da representação e, no mérito, considerá-la parcialmente procedente e expedir ciência ao TSE.
3.	Por meio dos Despachos inseridos às peças 21 e 24, respectivamente, determinei a reanálise dos autos à luz dos novos documentos encaminhados pelo TSE (peças 16 a 20) e oportunizei ao Ministério Público de Contas manifestar-se nos autos.
4.	Transcrevo a seguir a instrução final ofertada pela SecexAdmin (peça 22) , ratificada pela dirigente da unidade (peça 23) , bem como pelo representante do Parquet, o douto Procurador Rodrigo Medeiros de Lima (peça 25) .
"INTRODUÇÃO
Trata-se de representação do Ministério Público junto ao Tribunal de Contas da União - MPTCU, impetrada pelo Subprocurador-Geral Lucas Rocha Furtado, com vistas a que o TCU proceda à adoção das medidas de sua competência necessárias a verificar eventuais irregularidades no uso dos recursos do Fundo Partidário, no exercício de 2019, e prevenir indevida utilização do Fundo Especial de Financiamento de Campanha - FEFC (fundo eleitoral) , no exercício findo de 2020 (peças 1 e 2) .
HISTÓRICO 
A Secretaria de Controle Externo da Administração do Estado (SecexAdmin) , em instrução e pronunciamentos de peças 12 a 14, em fase de exame de mérito, assim propugnou:
a)	 conhecer da presente representação, satisfeitos os requisitos de admissibilidade previstos nos arts. 235 e 237, inciso VII, do Regimento Interno deste Tribunal e no art. 103, § 1º, da Resolução - TCU 259/2014, para, no mérito, considerá-la parcialmente procedente;
b) dar ciência, com fulcro nos termos do art. 9º, da Resolução-TCU 315, de 22 de abril de 2020, ao Tribunal Superior Eleitoral que é possível a utilização da ferramenta de cruzamento de dados, nos moldes utilizados pelo Núcleo de Inteligência da Justiça Eleitoral - NIJE para a análise das prestações de contas das campanhas eleitorais nas prestações de contas dos partidos políticos, de modo a proceder à filtragem das tipologias para fins de fiscalização pormenorizada sobre os casos com indícios de favorecimento na contratação de empresas ligadas a membros do partido político;
c) dar ciência deste acórdão ao Ministério Público junto ao Tribunal de Contas da União e ao Tribunal Superior Eleitoral, informando que o Relatório e o Voto que o fundamentam podem ser consultados por meio do endereço www.tcu.gov.br/acórdãos, além de esclarecer que, caso requerido, o TCU poderá fornecer sem custos as correspondentes cópias, de forma impressa; e
d) arquivar os presentes autos, nos termos do art. 169, V, do Regimento Interno.
Por intermédio do Ofício 9/2021-TCU/GAB-MIN-RC, de 11/3/2021, o relator, Ministro Raimundo Carreiro, oportunizou ao Tribunal Superior Eleitoral - TSE manifestar-se, no prazo de trinta dias, sobre a instrução elaborada pela referida unidade técnica constante nas peças 12 a 14 (peça 15) .
Em Despacho de peça 21, o relator, considerando as informações prestadas pelo TSE, encaminhou com fulcro no art. 157 do Regimento Interno do TCU os autos à SecexAdmin para reinstrução do feito à luz dos novos elementos insertos nos autos.
DA MANIFESTAÇÃO DO TSE
Por meio do Of¿¿cio GAB-SPR nº 1329/2021, de 8/4/2021, a Secretária-Geral da Presidência do TSE encaminhou os esclarecimentos prestados pela Assessoria de Contas Eleitorais e Partidárias do TSE conforme Informação ASEPA nº 20/2021 (peças 16 a 20) .
Em razão da oportunidade de conhecimento prévio e manifestação concedida pelo relator antes do julgamento de mérito da representação, a Informação ASEPA nº 20/2021 (peça 19) buscou abordar os seguintes questionamentos mencionados na análise da instrução de peça 12, p. 10:
o) É de se questionar se houve efetivamente uma inquirição de alguma agremiação política quanto a apropriação de despesas com possível favorecimento de empresa de dirigentes do próprio partido, uma vez que a Assessoria não trouxe nenhum caso efetivo que o demonstrasse. Apenas há um acórdão que reafirma a competência do TSE para exigir documentos complementares que demonstrassem a regularidade da contratação dessas empresas.
p) No caso da matéria jornalística que fundamentou a presente representação, são citados alguns exemplos de empresas vinculadas a dirigentes partidários que foram contratadas (peça 2, p. 1-4) , como o caso da contratação da empresa Urissanê Comunicação pelo diretório do PT (peça 2, p. 2) por R$ 5,5 milhões; do Centro Automotivo Caminho Certo pelo diretório do partido Democracia Cristã; da empresa Iave Assessoria pelo partido Republicanos; do escritório de advocacia do ex-candidato Ciro Gomes pelo PDT etc.
q) Assim como a contratação de pessoas, a contratação de empresas citadas na reportagem não caracteriza por si só um desvio de finalidade ou a violação dos princípios da economicidade e da moralidade. No entanto, há de se questionar se, de fato, a Corte Superior eleitoral tem examinado essa espécie de contratação de modo a evitar a ocorrência desse tipo de irregularidade.
A unidade informante consignou, preliminarmente, que de fato "não constou originalmente da resposta elaborada por essa Assessoria nenhum caso concreto analisado pela equipe técnica ou mesmo julgado pelo plenário do Tribunal Superior Eleitoral, sobre a contratação de pessoas ou de empresas que possuam vínculo com o partido político" - peça 19, p.1.
Com isso, dada a oportunidade de manifestação concedida, a Assessoria especializada passou a indicar "casos concretos para ilustrar a atuação do Tribunal Superior Eleitoral na fiscalização de casos que envolvam a contratação de pessoas ou de empresas que possuam vínculo com o partido político" - peça 19, p.1.
O primeiro caso apontado foi o da Prestação de Contas nº 248-35 (0000248-35.2015.6.00.0000) , do partido Democracia Crista¿ (DC) , em que as contas foram desaprovadas, entre outros motivos, em decorrência de "Pagamento de serviços prestados por empresa que possui como sócio o presidente do partido" - peças 17, p.3 e 19, p. 1-2.
Na referida prestação de contas o TSE entendeu que "casos que envolvam transações entre partes relacionadas exigem uma fiscalização mais robusta no uso de recursos do Fundo Partidário para o custeio de despesas advindas desse tipo de relação negocial, tendo em vista o alto grau de influência que o dirigente do partido possui na efetivação do negócio jurídico" - peças 17, p.3 e 19, p.2.
O segundo caso demonstrado se referiu à Prestação de Contas nº 228-15 (8-15.2013.6.00.0000) , do partido Democratas (DEM) , em que as contas foram desaprovadas parcialmente. Na ocasião restou assentado no julgamento pela Corte Superior Eleitoral que "À luz do princípio da moralidade, não há como admitir que sejam contratadas para prestar serviços ao partido empresas pertencentes a dirigentes dele" - peça 19, p. 2 e peça 20, p.2) .
O terceiro e último exemplo citado na Informação ASEPA nº 20/2021 foi referente à Prestação de Contas nº 239-73 (0000239-73.2015.6.00.0000) , do Partido Democrático Trabalhista (PDT) , em que as contas foram desaprovadas, dentre os diversos motivos, pela contratação de membro do diretório partidário, consoante ementa a seguir descrita (peça 19, p.2 e peça 20, p. 4) :
 11. Contratação de membro do diretório partidário. Conquanto admita a contratação de pessoas que guardam relação direta com a direção partidária, esta Corte exige "grau elevado de transparência diante da existência de transação entre as partes relacionadas, com a apresentação de contrato escrito detalhando todas as peculiaridades de transação, relatórios claros das atividades desenvolvidas e demonstração de custos compatíveis com o mercado" (PC 22815, rel. Min. Rosa Weber, DJE 6.6.2018) .
Por derradeiro, registrou-se que ante os casos acima ilustrados "evidencia-se que o Tribunal Superior Eleitoral tem atuado na fiscalização de gastos realizados entre partes relacionadas, liquidadas com recursos públicos destinados ao financiamento ordinário dos partidos políticos e de campanhas eleitorais", o que "reforça o posicionamento da Secretaria de Controle Externo da Administração do Estado" esposado no item 29 da instrução de mérito - peça 12, p. 13 e peça 19, p. 2.
ANÁLISE
Da leitura da manifestação do TSE, materializada na Informação ASEPA nº 20/2021 (peça 19) , verificou-se a busca pelo órgão informante em esclarecer alguns questionamentos levados a efeito na instrução de peça 12, em especial no que se refere à contratação de pessoas ou de empresas que possuam vínculo com o partido político.
Cabe esclarecer que os pontos levantados na referida instrução objeto de manifestação pelo TSE estão relacionados "as prestações de contas de exercício financeiro, devidas a¿ Justiça Eleitoral por diretórios partidários em todos os seus níveis de representação (nacional, estadual e municipal) , relativo ao financiamento da sua manutenção ordinária" como conceituado na Informação ASEPA nº 86/2020 (peça 8, p. 7) .
Com efeito, os exemplos concretos carreados aos autos pelo TSE - demonstrando a desaprovação de contas de partidos políticos quando da ocorrência contratação de pessoas ou de empresas que possuam vínculo com o partido político - indicam que a Corte Superior Eleitoral tem atuado na fiscalização envolvendo as prestações de contas apresentadas pelos partidos políticos relativas aos recursos públicos destinados ao seu financiamento ordinário.
Necessário registrar, no entanto, que não houve manifestação quanto a ciência proposta ao TSE com fulcro nos termos do art. 9º, da Resolução-TCU 315, de 22 de abril de 2020, inserta na instrução de peça 12, p.13, em que que é informado da possibilidade da "utilização da ferramenta de cruzamento de dados, nos moldes utilizados pelo Núcleo de Inteligência da Justiça Eleitoral - NIJE para a análise das prestações de contas das campanhas eleitorais nas prestações de contas dos partidos políticos".
A referida proposta possui o objetivo de aperfeiçoar a fiscalização do TSE na prestação de contas do financiamento da manutenção ordinária dos diretórios partidários que, como observado na instrução de mérito, não contam com o apoio do Núcleo de Inteligência da Justiça Eleitoral - NIJE para filtrar possíveis irregularidades segundo tipologias estabelecidas.
Com isso, a mencionada proposta busca trazer instrumento de controle mais eficiente e já utilizado no outro tipo de prestação de contas fiscalizadas pelo TSE - que são as prestações de contas relacionadas as campanhas eleitorais "devidas a¿ Justiça Eleitoral por candidatos e partidos políticos que participam de eleições ordinárias (gerais ou municipais) , ou de eleições suplementares realizadas no país" - como descrita na Informação ASEPA nº 86/2020 (peça 8, p. 5) .
Dessa forma, considerando que a ciência proposta na instrução e pareceres da SecexAdmin (peças 12 a 14) não foi objeto de manifestação do órgão destinatário, aliada ao fato que a citada proposição tem o condão de apenas aperfeiçoar a fiscalização do TSE na prestação de contas envolvendo gastos com recursos públicos destinados ao financiamento ordinário dos partidos políticos, justifica-se, nos termos do art. 15 da Resolução-TCU 315/2020, a manutenção da proposta de encaminhamento de mérito preliminar constante na instrução de peça 12 nos exatos termos apresentados.
CONCLUSÃO
Considerando a manifestação do TSE (peças 16 a 20) e a análise realizada dos novos elementos carreados aos autos, salutar, com fulcro art. 15 da Resolução-TCU 315/2020, manter a proposta de encaminhamento de mérito preliminar constante na instrução de peça 12 nos exatos termos apresentados.
PROPOSTA DE ENCAMINHAMENTO
22.	Ante todo o exposto, submetem-se os autos à consideração superior, propondo:
a)	 conhecer da presente representação, satisfeitos os requisitos de admissibilidade previstos nos arts. 235 e 237, inciso VII, do Regimento Interno deste Tribunal e no art. 103, § 1º, da Resolução - TCU 259/2014, para, no mérito, considerá-la parcialmente procedente;
b) dar ciência, com fulcro nos termos do art. 9º, da Resolução-TCU 315, de 22 de abril de 2020, ao Tribunal Superior Eleitoral que é possível a utilização da ferramenta de cruzamento de dados, nos moldes utilizados pelo Núcleo de Inteligência da Justiça Eleitoral - NIJE para a análise das prestações de contas das campanhas eleitorais nas prestações de contas dos partidos políticos, de modo a proceder à filtragem das tipologias para fins de fiscalização pormenorizada sobre os casos com indícios de favorecimento na contratação de empresas ligadas a membros do partido político;
c) dar ciência deste acórdão ao Ministério Público junto ao Tribunal de Contas da União e ao Tribunal Superior Eleitoral, informando que o Relatório e o Voto que o fundamentam podem ser consultados por meio do endereço www.tcu.gov.br/acórdãos, além de esclarecer que, caso requerido, o TCU poderá fornecer sem custos as correspondentes cópias, de forma impressa; e
d) arquivar os presentes autos, nos termos do art. 169, V, do Regimento Interno."
5.	É o Relatório.

não há

Procurador Rodrigo Medeiros de Lima.

REPRESENTAÇÃO. PREVENÇÃO DE IRREGULARIDADES NA UTILIZAÇÃO DE RECURSOS DO FUNDO PARTIDÁRIO. PARCIAL PROCEDÊNCIA. CIÊNCIA. ARQUIVAMENTO.

REPRESENTAÇÃO (REPR)

Secretaria de Controle Externo da Administração do Estado (SecexAdmin).

Relato o presente processo em razão da inclusão da Justiça Eleitoral na Lista das Unidades Jurisdicionadas (LUJ) a mim distribuída no biênio 2019/2020 (peça 3) .	
2.	Conforme assentado no relatório precedente, trata-se de representação do Ministério Público junto ao Tribunal de Contas da União - MPTCU, de lavra do Subprocurador-Geral Lucas Rocha Furtado (peça 1) , com vistas a que o TCU proceda à adoção das medidas de sua competência necessárias a verificar eventuais irregularidades no uso dos recursos do Fundo Partidário, no exercício de 2019, e prevenir indevida utilização do Fundo Especial de Financiamento de Campanha - FEFC (fundo eleitoral) , no exercício findo de 2020.
3.	A representação do MPTCU foi motivada por matéria jornalística do veículo Folha de São Paulo, publicada em 8/8/2020 (peça 2) , que indicaria a existência de irregularidades no emprego dos recursos públicos distribuídos aos partidos políticos no exercício de 2019, por meio do fundo partidário, e que perpassariam diversos partidos.
4.	Na oportunidade, o douto Procurador elencou diversas formas suspeitas de empregar os recursos do fundo partidário apontadas na reportagem (peça 1, p. 4) :
- pagamentos às funcionárias indiciadas pela Polícia Federal, sob a suspeita de terem sido candidatas laranjas nas eleições de 2018 e citadas na investigação das "rachadinhas" da Assembléia do Rio de Janeiro;
- pagamentos de salários a mulheres de parlamentares do próprio partido;
- gastos com carros, restaurantes e mobiliário de luxo; 
- pagamentos a empresas de filiados do próprio partido;
- pagamentos aos próprios dirigentes dos partidos, a título de serviços técnicos e profissionais;
- pagamentos de salários a parentes e amigos de dirigentes dos partidos;
- pagamento de salários a pastores evangélicos;
- inclusão de políticos que fracassaram nas urnas ou deixaram de ocupar cargo público nos quadros remunerados dos partidos. 
5.	O representante do Parquet de Contas alega que tal situação ofende os princípios constitucionais da administração pública, insculpidos no art. 37 da Carta Magna (legalidade, impessoalidade, moralidade, publicidade e eficiência) , tecendo comentários, ainda, sobre o papel do TCU, no âmbito do controle externo, de "decidir pela adoção das medidas necessárias a conhecer e a avaliar as providências que vêm sendo tomadas pela Justiça Eleitoral ante as deficiências de controle na utilização de recursos do referido fundo, apontadas na matéria jornalística" (peça 1, p. 4-5) .
6. 	Segundo o membro do MPTCU, o TCU também deve fiscalizar, junto com o TSE, a execução dos recursos do Fundo Especial de Financiamento de Campanha, denominado "fundo eleitoral", destinados a financiar campanhas eleitorais municipais "no presente exercício", sendo que "a materialidade dos recursos envolvidos, bem como os riscos inerentes à indevida utilização desses recursos, mais do que justifica a atuação do Tribunal de Contas da União" (peça 1, p. 5) .
7.	Continuando sua argumentação, o procurador alega que, apesar de o exame de prestações de contas de campanhas eleitorais ser atribuição da Justiça Eleitoral, a implantação do FEFC "atrai incontestável e de forma direta, o poder-dever do Tribunal de Contas da União para fiscalizar, de acordo com os instrumentos que entender adequados, a regular utilização dos bilionários valores envolvidos", sendo desejável a atuação conjunta dos órgãos envolvidos, a saber, o Ministério Público Eleitoral, a Justiça Eleitoral e o Tribunal de Contas da União (peça 1, p. 5) .
8.	Por fim, o MPTCU requer ao Tribunal (peça 1, p. 6) :
 avaliar as providências que vêm sendo tomadas pela Justiça Eleitoral, ante as deficiências de controle na utilização de recursos do Fundo Partidário, a exemplo das possíveis irregularidades apresentadas no corpo desta representação, relativamente ao exercício de 2019;
 realizar, em conjunto com o Ministério Público Eleitoral e com a Justiça Eleitoral, procedimentos de controle de modo a prevenir a ocorrência de indevida utilização de recursos do Fundo Especial de Financiamento de Campanha (fundo eleitoral) nas eleições municipais de 2020.
9.	Após exame técnico da matéria, considerando as informações fornecidas pelo Tribunal Superior Eleitoral (TSE) , a Secretaria de Controle Externo da Administração do Estado (SecexAdministração) , mediante pareceres uniformes (peças 22 e 23) , propôs conhecer da representação, considerá-la parcialmente procedente e expedir ciência à Corte Superior, acerca da possibilidade de utilização da ferramenta de cruzamento de dados, nos moldes utilizados pelo Núcleo de Inteligência da Justiça Eleitoral - NIJE, para a análise das prestações de contas das campanhas eleitorais nas prestações de contas dos partidos políticos.
10.	O Ministério Público de Contas, em parecer de lavra do Procurador Rodrigo Medeiros de Lima, manifestou-se de acordo com o encaminhamento alvitrado pela SecexAdministração.
11.	Realizado o breve introito, passo a deliberar.
12.	A representação há de ser conhecida, pois satisfeitos os requisitos de admissibilidade constantes nos arts. 235 e 237, VII, do Regimento Interno deste Tribunal, e no art. 103, § 1º, da Resolução - TCU 259/2014.
13.	Inicialmente, cabe relembrar que, com a reforma eleitoral de 2015, o Congresso Nacional incorporou à legislação vigente a decisão do Supremo Tribunal Federal (STF) no julgamento da Ação Direta de Inconstitucionalidade (ADI) 4650, que declarou inconstitucional o financiamento de campanhas eleitorais por empresas. 
14.	Assim, a instituição do Fundo Especial de Financiamento de Campanha (FEFC) , a partir da edição da Lei 13.487/2017, representou um aumento significativo nas dotações orçamentárias da União destinadas aos partidos políticos em anos eleitorais, visando suprir, em alguma medida, a proibição de doações de pessoas jurídicas para as campanhas.
15.	O art. 34, caput e § 1º da Lei 9.096/1995, com a redação dada pela Lei 13.165/2015, estabelece a competência da Justiça Eleitoral para a fiscalização das prestações de contas dos partidos políticos, bem como o escopo da fiscalização, vedada a interferência na autonomia das agremiações. In verbis:
Art. 34.  A Justiça Eleitoral exerce a fiscalização sobre a prestação de contas do partido e das despesas de campanha eleitoral, devendo atestar se elas refletem adequadamente a real movimentação financeira, os dispêndios e os recursos aplicados nas campanhas eleitorais, exigindo a observação das seguintes normas;
 (...) 
§ 1º A fiscalização de que trata o caput tem por escopo identificar a origem das receitas e a destinação das despesas com as atividades partidárias e eleitorais, mediante o exame formal dos documentos fiscais apresentados pelos partidos políticos e candidatos, sendo vedada a análise das atividades político-partidárias ou qualquer interferência em sua autonomia. (grifo acrescido) 
16.	As informações encaminhadas pela Secretaria-Geral do TSE demonstram que o exame das contas envolve etapas internas de tramitação previamente ao julgamento pelo Pleno da Corte Superior, como a análise da unidade técnica, a manifestação do Ministério Público Eleitoral e a possibilidade de alegações do prestador de contas, de acordo com o estabelecido na Resolução-TSE 23.607/2019 (peça 8, p. 2) .
17.	No que tange à destinação dos recursos dos fundos partidário e de campanha, conforme informado pela Assessoria de Contas Eleitorais e Partidárias do TSE, não há vedação legal para a contratação de pessoal ou pagamento de dirigentes, apenas limites globais estabelecidos no art. 44 da Lei 9.096/1995. Tal condição, aliada à vedação de interferência na autonomia dos partidos, dificulta a análise de economicidade das contratações de pessoas físicas (peça 8, p. 4-5) .
18.	O TSE também informou as medidas que vem tomando para agilizar e aperfeiçoar o processo análise de prestação de contas de campanhas e de partidos, dentre as quais a criação do Núcleo de Inteligência da Justiça Eleitoral (NIJE) , com a participação do TCU, Receita Federal, Conselho de Controle de Atividades Financeiras (Coaf) , Ministério Público Eleitoral e Departamento de Polícia Federal (peça 8, p. 6) . 
19.	Por fim, a Corte Eleitoral encaminhou ao TCU exemplos de julgados de contas anuais de diferentes partidos, nas quais se constatou o pagamento de empresas em cujo quadro societário figuravam dirigentes partidários (peças 16 a 20) .
20.	Verifico, portanto, que o Tribunal Superior Eleitoral, a despeito das limitações legais e conjunturais para análise das prestações de contas de campanhas e de partidos políticos, vem desempenhando suas atribuições fiscalizatórias a contento, de forma estruturada, com o objetivo de coibir desvios na utilização dos Fundos oriundos do Orçamento Público.
21.	Não obstante as iniciativas já em curso para aprimoramento do Sistema de Prestações de Contas Eleitoral (SPCE) , conforme noticiado pela Secretária-Geral do TSE (peça 8, p. 6-8) , julgo adequada a proposta ofertada pela unidade técnica e endossada pelo MPTCU, de expedir ciência acerca da possibilidade de utilização da ferramenta de cruzamento de dados, nos moldes utilizados pelo Núcleo de Inteligência da Justiça Eleitoral - NIJE, para a análise das prestações de contas das campanhas eleitorais nas prestações de contas dos partidos políticos, no intuito de colaborar com a Corte eleitoral. 
 22.	Ante o exposto, acolho a instrução da SecexAdministração, cujos fundamentos integram as presentes razões de decidir, e VOTO no sentido de que seja adotado o Acórdão que ora submeto a este Colegiado.
	TCU, Sala das Sessões, em 30 de novembro de 2021.
RAIMUNDO CARREIRO 
Relator